Plaatsingslijst van kaarten en tekeningen behorend bij het archief van de Cultuur Maatschappij Kadhipaten
Nationaal Archief, Den Haag
- Plattegrond fabriek S.F., 153; 1 stuk
  Oud nummer 70, volgens lijst, aanwezig in inv.nr. 162 van het archief Cultuurmaatschappij Kadipaten 2.20.08.
- Fabrieksinstallatie S.F., 154; 1 stuk
  Oud nummer 69, volgens lijst, aanwezig in inv.nr. 162 van het archief Cultuurmaatschappij Kadipaten 2.20.08.
- Ketelinstallatie S.F., 155; 1 stuk
  Oud nummer 68, volgens lijst, aanwezig in inv.nr. 162 van het archief Cultuurmaatschappij Kadipaten 2.20.08.
- S.F. Kadipaten Capaciteit., 12 mei 1926.; 156; 1 stuk
  Oud nummer 67, volgens lijst, aanwezig in inv.nr. 162 van het archief Cultuurmaatschappij Kadipaten 2.20.08.
- S.F. Kadipaten Capaciteit., 1931.; 157; 1 stuk
  Oud nummer 66, volgens lijst, aanwezig in inv.nr. 162 van het archief Cultuurmaatschappij Kadipaten 2.20.08.
- S.F. Kadipaten Capaciteit., 1931.; 158; 1 stuk
  Oud nummer 66A, volgens lijst, aanwezig in inv.nr. 162 van het archief Cultuurmaatschappij Kadipaten 2.20.08.
- S.F. Redjo agoeng., 11-2-1932.; 159; 1 stuk
  Oud nummer 65, volgens lijst, aanwezig in inv.nr. 162 van het archief Cultuurmaatschappij Kadipaten 2.20.08.
- Omzetting op raffinaderij., 5-12-1935.; 160; 1 stuk
  Oud nummer 64, volgens lijst, aanwezig in inv.nr. 162 van het archief Cultuurmaatschappij Kadipaten 2.20.08.
- Omzetting op raffinaderij., 5-12-1935.; 161; 1 stuk
  Oud nummer 64A, volgens lijst, aanwezig in inv.nr. 162 van het archief Cultuurmaatschappij Kadipaten 2.20.08.
- Omzetting., 5-12-1935.; 162; 1 stuk
  Oud nummer 64e, volgens lijst, aanwezig in inv.nr. 162 van het archief Cultuurmaatschappij Kadipaten 2.20.08.
- Omzetting., 5-12-1935.; 163; 1 stuk
  Oud nummer 64b, volgens lijst, aanwezig in inv.nr. 162 van het archief Cultuurmaatschappij Kadipaten 2.20.08.
- Fabrieksinstallatie., 164; 1 stuk
  Oud nummer 63, volgens lijst, aanwezig in inv.nr. 162 van het archief Cultuurmaatschappij Kadipaten 2.20.08.
- Fabrieksinstalltie., 165; 1 stuk
  Oud nummer 62, volgens lijst, aanwezig in inv.nr. 162 van het archief Cultuurmaatschappij Kadipaten 2.20.08.
- Centrifugaal sapvanger S.F. Kadipaten., 5-11-1931.; 166; 1 stuk
  Oud nummer 61, volgens lijst, aanwezig in inv.nr. 162 van het archief Cultuurmaatschappij Kadipaten 2.20.08.
- Schoepen van sapvanger., 5-11-1931.; 167; 1 stuk
  Oud nummer 60, volgens lijst, aanwezig in inv.nr. 162 van het archief Cultuurmaatschappij Kadipaten 2.20.08.
- Sapvanger Kestner. S.F. Kadipaten., 9-11-1931.; 168; 1 stuk
  Oud nummer 59, volgens lijst, aanwezig in inv.nr. 162 van het archief Cultuurmaatschappij Kadipaten 2.20.08.
- Geen titel, 169; 1 stuk
  Oud nummer 59A, volgens lijst, aanwezig in inv.nr. 162 van het archief Cultuurmaatschappij Kadipaten 2.20.08.
- Verdamping installatie., 170; 1 stuk
  Oud nummer 58, volgens lijst, aanwezig in inv.nr. 162 van het archief Cultuurmaatschappij Kadipaten 2.20.08.
- Verdamping installatie., 171; 1 stuk
  Oud nummer 57, volgens lijst, aanwezig in inv.nr. 162 van het archief Cultuurmaatschappij Kadipaten 2.20.08.
- Verdamping installatie., 172; 1 stuk
  Oud nummer 56, volgens lijst, aanwezig in inv.nr. 162 van het archief Cultuurmaatschappij Kadipaten 2.20.08.
- Verdamping installatie., 173; 1 stuk
  Oud nummer 55, volgens lijst, aanwezig in inv.nr. 162 van het archief Cultuurmaatschappij Kadipaten 2.20.08.
- Verdamping installtie., 174; 1 stuk
  Oud nummer 54, volgens lijst, aanwezig in inv.nr. 162 van het archief Cultuurmaatschappij Kadipaten 2.20.08.
- Geen titel, 175; 1 stuk
  Oud nummer 53, volgens lijst, aanwezig in inv.nr. 162 van het archief Cultuurmaatschappij Kadipaten 2.20.08.
- Geen titel, 176; 1 stuk
  Oud nummer 53A, volgens lijst, aanwezig in inv.nr. 162 van het archief Cultuurmaatschappij Kadipaten 2.20.08.
- Houtvesterij Kadipaten., 177; 1 stuk
  Oud nummer 52, volgens lijst, aanwezig in inv.nr. 162 van het archief Cultuurmaatschappij Kadipaten 2.20.08.
- Kookstation S.F. Kadipaten., 1931.; 178
  Oud nummer 51, volgens lijst, aanwezig in inv.nr. 162 van het archief Cultuurmaatschappij Kadipaten 2.20.08.
- Kookstation S.F. Kadipaten., 1931.; 179
  Oud nummer 51A, volgens lijst, aanwezig in inv.nr. 162 van het archief Cultuurmaatschappij Kadipaten 2.20.08.
- Voedingspompen pers- zuig- en stoomleidingen., 31 mei 1937.; 180; 1 stuk
  Vervaardigd door A.M. v. Gastel.
  Oud nummer 50, volgens lijst, aanwezig in inv.nr. 162 van het archief Cultuurmaatschappij Kadipaten 2.20.08.
- Centrifugeraffinaderij station. S.F. Kadipaten., 1-9-1936; 181; 1 stuk
  Oud nummer 49, volgens lijst, aanwezig in inv.nr. 162 van het archief Cultuurmaatschappij Kadipaten 2.20.08.
- Centrifuge raffinaderij station. S.F. Kadipaten., 1-9-1936.; 182; 1 stuk
  Oud nummer 48, volgens lijst, aanwezig in inv.nr. 162 van het archief Cultuurmaatschappij Kadipaten 2.20.08.
- Centrifuge raffinaderij station. S.F. Kadipaten., 1-9-1936.; 183; 1 stuk
  Oud nummer 48A, volgens lijst, aanwezig in inv.nr. 162 van het archief Cultuurmaatschappij Kadipaten 2.20.08.
- Centrifuge raffinaderij station. S.F. Kadipaten., 1-9-1936.; 184; 1 stuk
  Oud nummer 48B, volgens lijst, aanwezig in inv.nr. 162 van het archief Cultuurmaatschappij Kadipaten 2.20.08.
- Suiker drooginstalltie. Tiedema v. Kuchen., 6 januari 1932.; 185; 1 stuk
  Oud nummer 47, volgens lijst, aanwezig in inv.nr. 162 van het archief Cultuurmaatschappij Kadipaten 2.20.08.
- Schakel schema fabriek centrale., 27-10-1936.; 186; 1 stuk
  Oud nummer 46, volgens lijst, aanwezig in inv.nr. 162 van het archief Cultuurmaatschappij Kadipaten 2.20.08.
- Vuurvaste bekleding kalkoven. S.F. Kadipaten., 1933; 187; 1 stuk
  Oud nummer 45, volgens lijst, aanwezig in inv.nr. 162 van het archief Cultuurmaatschappij Kadipaten 2.20.08.
- Vuurvaste bekleding kalkoven. S.F. Kadipaten., 1933; 188; 1 stuk
  Oud nummer 45A, volgens lijst, aanwezig in inv.nr. 162 van het archief Cultuurmaatschappij Kadipaten 2.20.08.
- Vlampijpketel. Amsterdam. Semarang., 6-4-1922.; 189; 1 stuk
  Oud nummer 44, volgens lijst, aanwezig in inv.nr. 162 van het archief Cultuurmaatschappij Kadipaten 2.20.08.
- Bezinkkisten. S.F. Kadipaten., 190; 2 stukken
  Oud nummer 43, volgens lijst, aanwezig in inv.nr. 162 van het archief Cultuurmaatschappij Kadipaten 2.20.08.
- Soomketels. S.F. Kadipaten., 18-1-1929.; 191; 2 stukken
  Oud nummer 42, volgens lijst, aanwezig in inv.nr. 162 van het archief Cultuurmaatschappij Kadipaten 2.20.08.
- Nieuwe soomleiding., 192; 1 stuk
  Vervaardigd door Ruhaak. Soerabaja
  Oud nummer 41, volgens lijst, aanwezig in inv.nr. 162 van het archief Cultuurmaatschappij Kadipaten 2.20.08.
- Gegevens ampas balken voor 1e en 2e molen., 14-1-1927.; 193; 1 stuk
  Vervaardigd door Gebr. Stork
  Oud nummer 40, volgens lijst, aanwezig in inv.nr. 162 van het archief Cultuurmaatschappij Kadipaten 2.20.08.
- Ampasstoter. S.F. Kadipaten., 28-1-1927.; 194; 1 stuk
  Oud nummer 39, volgens lijst, aanwezig in inv.nr. 162 van het archief Cultuurmaatschappij Kadipaten 2.20.08.
- Rookgas ventilator., 19-7-1937.; 195; 1 stuk
  Oud nummer 38, volgens lijst, aanwezig in inv.nr. 162 van het archief Cultuurmaatschappij Kadipaten 2.20.08.
- Ontwerp administrateurswoning. S.F. Kadipaten., 196; 1 stuk
  Oud nummer 37, volgens lijst, aanwezig in inv.nr. 162 van het archief Cultuurmaatschappij Kadipaten 2.20.08.
- S.F. Kadipaten kalkoven. Soerabaja., 27-9-1928.; 197; 1 stuk
  Oud nummer 36, volgens lijst, aanwezig in inv.nr. 162 van het archief Cultuurmaatschappij Kadipaten 2.20.08.
- Kleppen sapweegtoestel S.F. Kadipaten., 23-12-1929.; 198; 1 stuk
  Vervaardigd door Rombouts
  Oud nummer 35, volgens lijst, aanwezig in inv.nr. 162 van het archief Cultuurmaatschappij Kadipaten 2.20.08.
- Roosterstaaf. S.F. Kadipaten., 10-3-1929.; 199; 1 stuk
  Oud nummer 34, volgens lijst, aanwezig in inv.nr. 162 van het archief Cultuurmaatschappij Kadipaten 2.20.08.
- Rookgangen. S.F. Kadipaten., 3-12-1928.; 200; 1 stuk
  Oud nummer 33, volgens lijst, aanwezig in inv.nr. 162 van het archief Cultuurmaatschappij Kadipaten 2.20.08.
- Bestaande nieuwe en oude. S.F. Kadipaten., 23-11-1927.; 201; 1 stuk
  Oud nummer 32, volgens lijst, aanwezig in inv.nr. 162 van het archief Cultuurmaatschappij Kadipaten 2.20.08.
- Bestaande nieuwe en oude. S.F. Kadipaten., 23-11-1927.; 202; 1 stuk
  Oud nummer 31, volgens lijst, aanwezig in inv.nr. 162 van het archief Cultuurmaatschappij Kadipaten 2.20.08.
- Kalkoven na camp. S.F., 6-8-1932.; 203; 1 stuk
  Oud nummer 30, volgens lijst, aanwezig in inv.nr. 162 van het archief Cultuurmaatschappij Kadipaten 2.20.08.
- Werkstaat stoomleiding., 20-10-1929.; 204; 3 stuks
  Vervaardigd door Kokelaar L.T.S.
  Oud nummer 29, volgens lijst, aanwezig in inv.nr. 162 van het archief Cultuurmaatschappij Kadipaten 2.20.08.
- Werkstaat stoomleiding., 20-10-1929.; 205; 3 stuks
  Oud nummer 28, volgens lijst, aanwezig in inv.nr. 162 van het archief Cultuurmaatschappij Kadipaten 2.20.08.
- Werkstaat stoomleiding., 20-10-1929.; 206; 3 stuks
  Oud nummer 27, volgens lijst, aanwezig in inv.nr. 162 van het archief Cultuurmaatschappij Kadipaten 2.20.08.
- Werkstaat stoomleiding., 20-10-1929.; 207; 3 stuks
  Oud nummer 26, volgens lijst, aanwezig in inv.nr. 162 van het archief Cultuurmaatschappij Kadipaten 2.20.08.
- Verbouwing ketelstation., 1935; 208; 2 stuks
  Vervaardigd door S.F. Kadijzake
  Oud nummer 26A, volgens lijst, aanwezig in inv.nr. 162 van het archief Cultuurmaatschappij Kadipaten 2.20.08.
- Stoomketel bouilleur., 22-10-1921.; 209; 1 stuk
  Vervaardigd door Kokelaar
  Oud nummer 25, volgens lijst, aanwezig in inv.nr. 162 van het archief Cultuurmaatschappij Kadipaten 2.20.08.
- Kalkmelkdosering. Pasoeroean., 29-6-1932; 210; 1 stuk
  Oud nummer 24, volgens lijst, aanwezig in inv.nr. 162 van het archief Cultuurmaatschappij Kadipaten 2.20.08.
- Verlichtingsaanleg., 9-10-1929.; 211; 1 stuk
  Vervaardigd door Gebr. Swaay
  Oud nummer 23, volgens lijst, aanwezig in inv.nr. 162 van het archief Cultuurmaatschappij Kadipaten 2.20.08.
- Kooktoestel S.F., 17-4-1931.; 212; 1 stuk
  Oud nummer 22, volgens lijst, aanwezig in inv.nr. 162 van het archief Cultuurmaatschappij Kadipaten 2.20.08.
- Opstelling kooktoestellen in ampas., 17-4-1931.; 213; 1 stuk
  Oud nummer 21, volgens lijst, aanwezig in inv.nr. 162 van het archief Cultuurmaatschappij Kadipaten 2.20.08.
- Koelertoestellen., 20-3-1931.; 214; 1 stuk
  Oud nummer 20, volgens lijst, aanwezig in inv.nr. 162 van het archief Cultuurmaatschappij Kadipaten 2.20.08.
- Vuurvaste bekleding kalkoven S.F. Kadipaten., 23-10-1930.; 215; 1 stuk
  Oud nummer 19, volgens lijst, aanwezig in inv.nr. 162 van het archief Cultuurmaatschappij Kadipaten 2.20.08.
- Plan jacobsladder. S.F. Kadipaten., 15-2-1933.; 216; 2 stuks
  Oud nummer 18, volgens lijst, aanwezig in inv.nr. 162 van het archief Cultuurmaatschappij Kadipaten 2.20.08.
- Plan jacobsladder. S.F. Kadipaten., 15-2-1933.; 217; 2 stuks
  Oud nummer 18A, volgens lijst, aanwezig in inv.nr. 162 van het archief Cultuurmaatschappij Kadipaten 2.20.08.
- Verdeelnet L + H spanning. Kadipaten., 16-4-1940.; 218; 1 stuk
  Oud nummer 17, volgens lijst, aanwezig in inv.nr. 162 van het archief Cultuurmaatschappij Kadipaten 2.20.08.
- Situatie HSP lijn Parakandongan Soetavangi. Kadipaten Tjideres., 16-4-1940; 219; 1 stuk
  Oud nummer 16, volgens lijst, aanwezig in inv.nr. 162 van het archief Cultuurmaatschappij Kadipaten 2.20.08.
- Situatie fabrieksterreinen. S.F. Kadipaten., 18-10-1929.; 220; 1 stuk
  Oud nummer 15, volgens lijst, aanwezig in inv.nr. 162 van het archief Cultuurmaatschappij Kadipaten 2.20.08.
- In landse ambachtsschool., 1-8-1927.; 221; 1 stuk
  Oud nummer 14, volgens lijst, aanwezig in inv.nr. 162 van het archief Cultuurmaatschappij Kadipaten 2.20.08.
- Installaties. S.F. Kadipaten., 18-1-1939.; 222; 1 stuk
  Oud nummer 13, volgens lijst, aanwezig in inv.nr. 162 van het archief Cultuurmaatschappij Kadipaten 2.20.08.
- Christelijke scholen. S.F. Kadipaten. Bandoeng, mei 1926.; 223; 2 stuks
  Oud nummer 12, volgens lijst, aanwezig in inv.nr. 162 van het archief Cultuurmaatschappij Kadipaten 2.20.08.
- Christelijke scholen. S.F. Kadipaten. Bandoeng, mei 1926.; 224; 2 stuks
  Oud nummer 12A, volgens lijst, aanwezig in inv.nr. 162 van het archief Cultuurmaatschappij Kadipaten 2.20.08.
- Pompstation S.F. Kadipaten. Pakoembahan., 1-10-1936.; 225; 2 stuks
  Oud nummer 11, volgens lijst, aanwezig in inv.nr. 162 van het archief Cultuurmaatschappij Kadipaten 2.20.08.
- Pompstation S.F. Kadipaten. Pakoembahan., 1-10-1936.; 226; 2 stuks
  Oud nummer 11A, volgens lijst, aanwezig in inv.nr. 162 van het archief Cultuurmaatschappij Kadipaten 2.20.08.
- Vliegveld Kadipaten., 227; 2 stuks
  Oud nummer 10, volgens lijst, aanwezig in inv.nr. 162 van het archief Cultuurmaatschappij Kadipaten 2.20.08.
- Vliegveld S.F. Kadipaten., 228; 2 stuks
  Oud nummer 10A, volgens lijst, aanwezig in inv.nr. 162 van het archief Cultuurmaatschappij Kadipaten 2.20.08.
- Type woonhuizen. Cheribon, 9-3-1927.; 229; 2 stuks
  Vervaardigd door Wesseling
  Oud nummer 9, volgens lijst, aanwezig in inv.nr. 162 van het archief Cultuurmaatschappij Kadipaten 2.20.08.
- Type woonhuizen. Wesseling. Cheribon, 9-3-1927.; 230; 2 stuks
  Oud nummer 9A, volgens lijst, aanwezig in inv.nr. 162 van het archief Cultuurmaatschappij Kadipaten 2.20.08.
- Woningpark. S.F. Kadipaten., 231; 1 stuk
  Oud nummer 8, volgens lijst, aanwezig in inv.nr. 162 van het archief Cultuurmaatschappij Kadipaten 2.20.08.
- Fabriek + huizen. S.F. Kadipaten., 3 mei 1930; 232; 1 stuk
  Oud nummer 7, volgens lijst, aanwezig in inv.nr. 162 van het archief Cultuurmaatschappij Kadipaten 2.20.08.
- Ontwerp masigit. S.F. Kadipaten., 9-3-1927; 233; 2 stuks
  Oud nummer 6, volgens lijst, aanwezig in inv.nr. 162 van het archief Cultuurmaatschappij Kadipaten 2.20.08.
- Ontwerp Magisit. S.F. Kadipaten., 9-3-1927; 234; 2 stuks
  Oud nummer 6A, volgens lijst, aanwezig in inv.nr. 162 van het archief Cultuurmaatschappij Kadipaten 2.20.08.
- Situatie Kadipaten., 1912.; 235
  Oud nummer 5, volgens lijst, aanwezig in inv.nr. 162 van het archief Cultuurmaatschappij Kadipaten 2.20.08.
- Situatie Kadipaten., 1912.; 236
  Oud nummer 5A, volgens lijst, aanwezig in inv.nr. 162 van het archief Cultuurmaatschappij Kadipaten 2.20.08.
- Oeverbescherming Pangoembaban. S.F. Kadipaten., 30-3-1929; 237; 2 stuks
  Oud nummer 4, volgens lijst, aanwezig in inv.nr. 162 van het archief Cultuurmaatschappij Kadipaten 2.20.08.
- Oeverbescherming Pangoembaban. S.F. Kadipaten., 30-3-1929.; 238; 2 stuks
  Oud nummer 4A, volgens lijst, aanwezig in inv.nr. 162 van het archief Cultuurmaatschappij Kadipaten 2.20.08.
- Ketelsysteem Winands. Witz., 4 maart 1937.; 239; 1 stuk
  Vervaardigd door Weichelt e
  Oud nummer 3, volgens lijst, aanwezig in inv.nr. 162 van het archief Cultuurmaatschappij Kadipaten 2.20.08.
- Plattegrond S.F. Kadipaten., 9 april 1932.; 240; 1 stuk
  Oud nummer 2, volgens lijst, aanwezig in inv.nr. 162 van het archief Cultuurmaatschappij Kadipaten 2.20.08.
- Plattegrond S.F. Kadipaten., 14 september 1919.; 241; 2 stuks
  Oud nummer 1, volgens lijst, aanwezig in inv.nr. 162 van het archief Cultuurmaatschappij Kadipaten 2.20.08.
- Plattegrond S.F. Kadipaten., 14 september 1919.; 242; 2 stuks
  Oud nummer 1A, volgens lijst, aanwezig in inv.nr. 162 van het archief Cultuurmaatschappij Kadipaten 2.20.08.
- Plantages + fabrieksgronden. S.F. Kadipaten., 243